# 请教陈版主，子公司无偿划转股权的问题

提问人：liangzhicheng1 时间：2021-12-21 17:15:41
B是A的子公司，A为国资中心下属企业，现国资中心要求将B公司无偿划转至国资中心单独作为一个公司运营，请问陈版主，A公司个别报表应如何做账务处理，需要确认投资收益吗？

回答人：chenyiwei
A公司按照划转出去的对B公司的长期股权投资成本冲减权益（依次冲减资本公积、盈余公积、未分配利润），不确认投资收益。A的合并报表层面则按照划出日B的账面净资产依次冲减上述各权益项目。